【裁判字號】    97,裁,768
【裁判日期】    970124
【裁判案由】    考試
【裁判全文】
最  高  行  政  法  院  裁  定
                                     97年度裁字第00768號
上  訴  人  甲○○
被 上訴 人  行政院勞工委員會
代  表  人  盧天麟
上列當事人間考試事件，上訴人對於中華民國96年6月21日臺北
高等行政法院95年度訴字第3172號判決，提起上訴，本院裁定如
下：
    主  文
上訴駁回。
上訴審訴訟費用由上訴人負擔。
    理  由
一、按對於高等行政法院判決之上訴，非以其違背法令為理由，
    不得為之，行政訴訟法第242條定有明文。依同法第243條第
    1項規定，判決不適用法規或適用不當者，為違背法令；而
    判決有同條第2項所列各款情形之一者，為當然違背法令。
    是當事人對於高等行政法院判決上訴，如依行政訴訟法第24
    3條第1項規定，以高等行政法院判決有不適用法規或適用不
    當為理由時，其上訴狀或理由書應有具體之指摘，並揭示該
    法規之條項或其內容；若係成文法以外之法則，應揭示該法
    則之旨趣；倘為司法院解釋或本院之判例，則應揭示該判解
    之字號或其內容。如以行政訴訟法第243條第2項所列各款情
    形為理由時，其上訴狀或理由書，應揭示合於該條項各款之
    事實。上訴狀或理由書如未依此項方法表明，或其所表明者
    與上開法條規定不合時，即難認為已對高等行政法院判決之
    違背法令有具體之指摘，其上訴自難認為合法。本件上訴人
    對於高等行政法院判決上訴，係以：原判決謂被上訴人所屬
    中部辦公室所提供之題庫僅供應考人測試前參考，非完全作
    為命題之範本，然應考人均依技能檢定術科測試評審表逐一
    操作，每項均有配分，係試題而非僅為參考資料，並依行政
    院勞工委員會所定程序對號操作，無號者自無分數，又評分
    表所無項目，應無從予以扣分等語，為其理由。惟查原審判
    決業已敘明：按考試決定涉及專業及教育判斷，故對考試決
    定之審查，除是否遵守程序之規定、適用正確之考試標準、
    根據正確之事實、違反通常之評分標準、將考試無關之事項
    納入考量等事項外，均非審查範圍。查以照顧服務員職類技
    術士技能檢定，評分重點特別著重照顧者與案主之互動等情
    節，有關上訴人質疑部分，依據卷附評審表所載上訴人缺失
    ，顯示在照顧過程中，未能顧及案主主觀感受與心理需求，
    監評人員依其專業認知及各項所佔百分比予以扣分，核屬專
    業判斷範圍，而非法院應予審查之事項等情，因而駁回上訴
    人之訴甚詳，上訴意旨所陳上述理由，無非係就原審取捨證
    據、認定事實之職權行使，指摘其為不當，並就原審已論斷
    者，泛言違法，而未具體表明合於不適用法規、適用法規不
    當、或行政訴訟法第243條第2項所列各款之情形，難認對該
    判決之如何違背法令已有具體之指摘。依首揭說明，應認其
    上訴為不合法。
二、據上論結，本件上訴為不合法，依行政訴訟法第249條第1項
    前段、第104條、民事訴訟法第95條、第78條，裁定如主文
    。
中    華    民    國    97    年    1     月    24    日
                    最高行政法院第一庭
                        審判長法官  鄭  淑  貞
                              法官  楊  惠  欽
                              法官  吳  明  鴻
                              法官  鄭  小  康
                              法官  帥  嘉  寶
以  上  正  本  證  明  與  原  本  無  異
中    華    民    國    97    年    1     月    24    日
                              書記官  郭  育  玎


司法院資訊處製作；財團法人民間司法改革基金會備份。
